臺灣高等法院臺中分院民事裁定　94年度抗字第575號
再抗告人　日月潭九族文化村股份有限公司
法定代理人　甲○○
訴訟代理人　柳正村律師
上列抗告人因與乙○○間確定訴訟費用額事件，對於民國94年6
月30日本院94年度抗字第575號裁定提起再抗告，本院裁定如下
：
    主  文
再抗告駁回。
再抗告訴訟費用由再抗告人負擔。
    理  由
一、再抗告意旨略以：
  (一)再抗告人前與相對人乙○○間返還土地事件，再抗告人並未
    提起第三審上訴，而係由相對人提起，依法，其第三審上訴
    之裁判費，應由相對人繳納，相對人如不繳納，則應駁回其
    第三審之上訴；但相對人並未繳納該第三審之訴訟費用，且
    第三審法院竟准相對人訴訟救助之聲請，然後再命再抗告人
    負擔訴訟費用，顯不合理。
  (二)再抗告人並未收到最高法院92年度聲字第12號准予訴訟援助
    之裁定書，該裁定並未確定，原法院並未為調查，原裁定違
    背法令。
  (三)相對人就前開訴訟已繳納上訴費用新台幣（以下同）十四萬
    三千三百八十六元，依此計算其訟爭土地價值有九百多萬元
    ，另外相對人在南投縣魚池鄉尚有多筆土地，合計其公告現
    值有一百六十三萬三千七百二十七元，又該土地上有相對人
    經營雞舍六棟，依照電子網頁查詢，上開六棟雞舍可飼養五
    萬七千六百三十隻雞，全年營業收入有一千八百二十六萬一
    千七百九十四元，可見相對人並非無資力之人，相對人顯然
    欺騙法院聲請訴訟救助；再抗告人業已另案聲請撤銷該訴訟
    救助，現由臺灣南投地方法院以94年度聲字第159號受理中
    ，原裁定就再抗告人之前開主張，並未說明不採之理由，有
    應調查之事項未調查之違法適用法規顯有錯誤，為此請求許
    可再抗告云云。
二、按經准予訴訟救助者，於終局判決確定或訴訟不經裁判而終
    結後，第一審受訴法院應依職權以裁定確定訴訟費用額，向
    應負擔訴訟費用之當事人徵收之。民事訴訟法第114條第1項
    前段定有明文。又抗告法院之裁定，以抗告為無理由而駁回
    者，對該裁定雖得為再抗告，唯僅得以其適用法規顯有錯誤
    ，並經原法院之許可者為限。前項許可，以原裁定所涉及之
    法律見解具有原則上之重要性者為限。民事訴訟法第486 條
    第4項、第5項亦分別定有明文。
三、查本件再抗告人與相對人乙○○間前因返還土地事件，業經
    最高法院94年度台上字第499號判決確定，其等第一、二、
    三審本訴部分之訴訟費用由相對人負擔，第二、三審反訴部
    分訴訟費用應由抗告人負擔。業經本院調該事件全卷卷宗查
    明無訛。又該事件反訴部分經相對人提起第三審上訴後並聲
    請訴訟救助，並經最高法院以92年度台上字第499號裁定准
    許在案。是本件反訴部分訴訟費用既應由再抗告人負擔，原
    法院裁定命再抗告人繳納第三審訴訟費，即無不合。嗣經本
    院駁回其抗告，亦無不當。再抗告人雖以伊未收到最高法院
    前開准予訴訟救助之裁定，且相對人本有相當之資產，卻誆
    稱為無資力，誤導最高法院裁定准予訴訟救助，實有不當云
    云。但查相對人前開准予訴訟救助之聲請，既經最高法院裁
    定准予訴訟救助，即告確定，再抗告人未依其他訴訟程序推
    翻該確定裁定前，據以指摘前開訴訟救助之裁定不合法，並
    據以指摘本院裁定不當，即有未合。此外，再抗告人又未主
    張本院裁定有何適用法規顯有錯誤並所涉及之法律見解有原
    則上之重要性；從而本件再抗告為無理由，應予駁回。
四、據上論結，應依民事訴訟法第486條第6項、第436條之3第3
    項、第78條、第95條，裁定如主文。
中　　華　　民　　國　　94　　年　　9 　　月　　2 　　日
                      民事第一庭審判長法　官  林陳松
                                      法　官  鄭金龍
                                      法　官  李寶堂
以上正本係照原本作成。
如不服本裁定應於送達後十日內向本院提出抗告狀，並繳納抗告
費新臺幣1,000元。
                                      書記官  林世傑
中　　華　　民　　國　　94　　年　　9 　　月　　2 　　日
                                                      Ｈ
